【裁判字號】    97,裁,2008
【裁判日期】    970327
【裁判案由】    土地使用編定事件
【裁判全文】
最  高  行  政  法  院  裁  定
                                     97年度裁字第02008號
上  訴  人  甲○○
被 上訴 人  臺南縣政府
代  表  人  乙○○
上列當事人間土地使用編定事件事件，上訴人對於中華民國96年
12月25日高雄高等行政法院96年度訴字第571號判決，提起上訴
，本院裁定如下：
    主  文
上訴駁回。
上訴審訴訟費用由上訴人負擔。
    理  由
一、按對於高等行政法院判決之上訴，非以其違背法令為理由，
    不得為之，行政訴訟法第242條定有明文。依同法第243條第
    1項規定，判決不適用法規或適用不當者，為違背法令；而
    判決有同條第2項所列各款情形之一者，為當然違背法令。
    是當事人對於高等行政法院判決上訴，如依行政訴訟法第
    243條第1項規定，以高等行政法院判決有不適用法規或適用
    不當為理由時，其上訴狀或理由書應有具體之指摘，並揭示
    該法規之條項或其內容；若係成文法以外之法則，應揭示該
    法則之旨趣；倘為司法院解釋或本院之判例，則應揭示該判
    解之字號或其內容。如以行政訴訟法第243條第2項所列各款
    情形為理由時，其上訴狀或理由書，應揭示合於該條項各款
    之事實。上訴狀或理由書如未依此項方法表明，或其所表明
    者與上開法條規定不合時，即難認為已對高等行政法院判決
    之違背法令有具體之指摘，其上訴自難認為合法。
二、本件上訴人對於高等行政法院判決上訴，係主張：上訴人所
    有坐落臺南縣關廟鄉○○段77之49地號土地（下稱系爭土地
    ），因提供予訴外人林加寶申請籌設身心障礙福利機構，經
    被上訴人同意籌設，被上訴人即將系爭土地由一般農業區農
    牧用地變更編定為一般農業區特定目的事業用地。嗣因訴外
    人林加寶未於3年內籌設完成上開機構，被上訴人欲將系爭
    土地恢復為原編定，惟上訴人未受通知，不知應於3年內完
    成目的事業之設立之相關規定；3年之設立期間屆滿前亦未
    獲通知，無法申請展延。況被上訴人既通知訴外人應為展期
    申請，卻至展延申請期限僅剩1、2日時始為通知，顯屬不當
    ，原審就此未予審酌，亦有違誤等語，為其理由。
三、本院查：觀之本件上訴理由狀所載內容，上訴人無非係執與
    其於原審起訴時所採全然相同之陳詞，就原審取捨證據之職
    權行使，認定訴外人林加寶申請籌設之身心障礙福利機構，
    因未於期限內設立，籌設許可業經廢止等事實，指摘其為違
    背法令，而未具體表明合於不適用法規、適用法規不當、或
    行政訴訟法第243條第2項所列各款之情形，難認對原判決之
    如何違背法令已有具體之指摘。依首揭說明，應認其上訴為
    不合法，應予駁回。
四、依行政訴訟法第249條第1項前段、第104條、民事訴訟法第
    95條、第78條，裁定如主文。
中    華    民    國    97    年    3     月    27    日
                    最高行政法院第一庭
                        審判長法官  鄭  淑  貞
                              法官  黃  清  光
                              法官  吳  明  鴻
                              法官  鄭  小  康
                              法官  帥  嘉  寶
以  上  正  本  證  明  與  原  本  無  異
中    華    民    國    97    年    3     月    28    日
                              書記官  阮  思  瑩


司法院資訊處製作；財團法人民間司法改革基金會備份。
